臺灣屏東地方法院刑事判決
111年度原交易字第35號
公  訴  人  臺灣屏東地方檢察署檢察官
被      告  王志信


選任辯護人  陳勁宇律師（法扶律師）          
被      告  李偉齊


上列被告因過失傷害案件，經檢察官提起公訴（111年度偵字第1
133號），本院判決如下：
    主  文
本件公訴不受理。
    理  由
一、公訴意旨如起訴書所載（如附件）。
二、告訴乃論之罪，告訴人於第一審辯論終結前，得撤回其告訴
    ；又告訴經撤回者，法院應諭知不受理之判決，且得不經言
    詞辯論為之，刑事訴訟法第238條第1項、第303條第3款、第
    307條分別定有明文。
三、本案被告王志信、李偉齊因過失傷害案件，分別經告訴人李
    偉齊、王志信告訴後（見警卷第8、14頁），經檢察官提起
    公訴，認被告王志信係犯道路交通管理處罰條例第86條第1
    項、刑法第284條前段之無駕駛執照駕車，而犯過失傷害罪
    ，被告李偉齊則係犯刑法第284條前段之過失傷害罪，依同
    法第287條前段之規定均須告訴乃論。茲據告訴人兼被告王
    志信、李偉齊於本案審理中分別具狀聲請撤回其等告訴，有
    撤回告訴狀各1紙在卷可按（見本院卷第87、89頁），揆諸
    前開說明，爰不經言詞辯論，逕為諭知不受理之判決。
四、據上論斷，應依刑事訴訟法第303條第3款、第307條，判決
    如主文。
本案經檢察官吳文書提起公訴。
中　　華　　民　　國　　111 　年　　11　　月　　30　　日
            刑事第五庭  審判長法  官  黃柏霖
                              法  官  林育賢
                              法  官  錢毓華
以上正本證明與原本無異。
如不服本判決應於收受判決後20日內向本院提出上訴書狀，並應敘述具體理由；其未敘述上訴理由者，應於上訴期間屆滿後20日內向本院補提理由書（均須按他造當事人之人數附繕本）「切勿逕送上級法院」。　　　　　　　　　　　　　　　
中　　華　　民　　國　　111 　年　　11　　月　　30　　日
                              書記官  郭淑芳 
附件：臺灣屏東地方檢察署檢察官起訴書1份。
--------------------------------------------------------
【附件】
臺灣屏東地方檢察署檢察官起訴書
                                     111年度偵字第1133號
　　被　　　告　王志信
　　上  一  人
    選任辯護人　陳勁宇律師(法律扶助基金會律師)
　　被　　　告　李偉齊
上列被告等因過失傷害案件，業經偵查終結，認應提起公訴，茲
將犯罪事實及證據並所犯法條分敘如下：
        犯罪事實
一、王志信於民國110年7月19日7時47分許，騎乘車牌號碼000-0
    00號普通重型機車自屏東縣○○鄉○○路0號前之路旁由南往北
    方向起駛並進入沿山公路之車道時，本應注意前後左右有無
    障礙物或車輛，並應注意禮讓行進中之車輛優先通行，且依
    當時天候晴、日間自然光線、柏油道路乾燥、無缺陷、無障
    礙物、視距良好等情，並無不能注意之情事，竟疏未注意前
    後左右有無車輛且未禮讓行進中之車輛，即貿然自路旁起駛
    並進入沿山公路之車道，適李偉齊騎乘車牌號碼000-0000號
    大型重型機車沿沿山公路由南往北方向行駛至該路段，而李
    偉齊本應注意行車速度應依速限標誌或標線規定，無速限標
    誌或標線者，行車速度不得超過每小時50公里，且依當時情
    形，顯無不能注意之情事，竟亦疏未注意及此，仍以每小時
    約60至70公里之行車速度直行，因閃避不及而與王志信所騎
    乘之普通重型機車發生碰撞，雙方均人車倒地，致李偉齊受
    有鎖骨閉鎖性骨折之傷害；王志信則受有肝臟撕裂傷合併出
    血性休克、左股骨開放性骨折、左肋骨骨折、頭部外傷等傷
    害。嗣因雙方調解不成立，經王志信、李偉齊雙方報警並提告
    ，始悉上情。
二、案經王志信、李偉齊訴由屏東縣政府警察局內埔分局報告偵
    辦。
        證據並所犯法條
一、證據清單及待證事實
編號 證據名稱 待證事實 1 被告王志信於警詢及偵查中之供述 坦承有於上揭時、地發生本 件交通事故及李偉齊受有傷害之事實。 2 被告李偉齊於警詢及偵查中之供述 坦承有於上揭時、地發生本 件交通事故及王志信受有傷害之事實。 3 安泰醫療社團法人安泰醫院診斷證明書1紙 證明告訴人李偉齊受有鎖骨閉鎖性骨折之事實。 4 屏基醫療財團法人屏東基督教醫院診斷證明書1紙 證明告訴人王志信受有肝臟撕裂傷合併出血性休克、左股骨開放性骨折、左肋骨骨折、頭部外傷等傷害之事實。 5 ⑴道路交通事故現場圖1   紙 ⑵道路交通事故調查報告   表㈠㈡各1紙 ⑶道路交通事故談話紀錄   表2紙 ⑷公路監理電子閘門查詢   結果3紙 ⑸現場及車損蒐證相片48   張 證明： ⑴本件交通事故發生之時間、地點之事實。 ⑵被告王志信、李偉齊雙方行車方向及雙方車輛受損之事實。  6 交通部公路總局111年4月27日路覆字第1110018062號函暨車輛行車事故鑑定覆議會覆議意見書附件1份 證明： ⑴被告王志信駕駛普通重型機車，由路邊起駛時，本應注意前後左右有無障礙物或車輛，並讓行進中之車輛優先通行，為肇事主因之事實。 ⑵被告李偉齊駕駛大型重型機車，超速行駛，致遇狀況煞閃不及，為為肇事次因之事實。 
二、按行車起駛前應顯示方向燈，注意前後左右有無障礙物或車
    輛行人，並應讓行進中之車輛行人優先通行；行車時速不得
    超過五十公里，但在未劃設車道線、行車分向線或分向限制
    線之道路，或設有快慢車道分隔線之慢車道，時速不得超過
    四十公里，道路交通安全規則第89條第1項第7款、第93條第
    1項第1款分別定有明文，而依當時天候晴、日間自然光線、
    視距良好、柏油路面乾燥無缺陷、無障礙物，無不能注意之
    情事，詎被告王志信、李偉齊2人均竟疏未注意及此，因而
    發生本件交通事故，被告王志信、李偉齊2人均顯有應注意
    、能注意而未注意之過失，至為明確。又告訴人兼被告李偉
    齊、王志信2人均確因本件交通事故而受有如犯罪事實欄所
    示之傷害，被告兼告訴人王志信、李偉齊之過失行為與告訴
    人兼被告李偉齊、王志信之受傷結果間，均具有相當因果關
    係。
三、又按刑法總則之加重，係概括性之規定，所有罪名均一體適
    用；刑法分則之加重，係就犯罪類型變更之個別犯罪行為加
    重，成為另一獨立之罪名。道路交通管理處罰條例第86條第
    1項關於汽車駕駛人無駕駛執照駕車、酒醉駕車，因而致人
    受傷或死亡，依法應負刑事責任者，加重其刑至2分之1之規
    定，係就刑法第276條之過失致人於死罪，同法第284條之過
    失傷害（及致重傷）罪之基本犯罪類型，對於加害人為汽車
    駕駛人，於從事駕駛汽車之特定行為時，因而致人受傷或死
    亡之特殊行為要件予以加重處罰，已就上述刑法第276條、
    同法第284條等各罪犯罪類型變更之個別犯罪行為予以加重
    ，而成另一獨立之罪名，自屬刑法分則加重之性質（最高法
    院99年度台非字第198號判決意旨參照）。經查，被告王志
    信並未考領有普通重型機車駕駛執照，有屏東縣○○○○○○○○○
    道路○○○○○○○○○○○○○路○○○○○○○號查詢機車駕駛人資料在卷可
    稽，其猶駕駛普通重型機車上路，並肇生本件車禍致他人受
    傷，是核被告王志信所為，係犯道路交通管理處罰條例第86
    條第1項、刑法第284條第1項前段之無駕駛執照駕車因過失
    致人受傷罪嫌；被告李偉齊所為，係犯刑法第284條前段之
    過失傷害罪嫌。被告王志信、李偉齊肇事後於警方據報前往
    醫院處理時，坦承其為肇事者而接受調查，有屏東縣政府警
    察局內埔分局交通分隊道路交通事故肇事人自首情形紀錄表
    1紙存卷可參，其舉已合於刑法第62條前段所定對於未發覺
    之犯罪自首而接受裁判之要件，請審酌依該條規定減輕其刑
    。
四、依刑事訴訟法第251條第1項提起公訴。
　  此　致
臺灣屏東地方法院
中　　華　　民　　國　 111　　年　  9 　　月　　30  　日
　　　　　　　　　　　　　　　檢　察　官  吳文書
本件正本證明與原本無異
中　　華　　民　　國　 111　　年　　10　　月　　7 　　日
                              書  記  官  楊邵文
附錄本案所犯法條全文
道路交通管理處罰條例第86條
（刑責之加重及減輕）
汽車駕駛人，無駕駛執照駕車、酒醉駕車、吸食毒品或迷幻藥駕
車、行駛人行道或行經行人穿越道不依規定讓行人優先通行，因
而致人受傷或死亡，依法應負刑事責任者，加重其刑至二分之一
。
汽車駕駛人，在快車道依規定駕車行駛，因行人或慢車不依規定
，擅自進入快車道，而致人受傷或死亡，依法應負刑事責任者，
減輕其刑。
中華民國刑法第284條
因過失傷害人者，處 1 年以下有期徒刑、拘役或 10 萬元以下
罰金；致重傷者，處 3 年以下有期徒刑、拘役或 30 萬元以下
罰金。